【裁判字號】    89,毒抗,716
【裁判日期】    890607
【裁判案由】    聲請觀察勒戒
【裁判全文】
臺灣高等法院臺中分院刑事裁定                    八十九年度毒抗字第七一六號
    抗  告  人
    即  被  告  甲○○
右列抗告人因聲請觀察勒戒案件，不服臺灣臺中地方法院中華民國八十九年六月七日
裁定（八十九年度毒聲字第三三四五號）提起抗告，本院裁定如左：
    主  文
抗告駁回。
    理  由
一、本件抗告意旨略以：被告甲○○（以下稱被告）自民國（以下同）八十九年一月
    二十八日出獄後已無施用第一、二級毒品，然八十九年二月二十三日採尿送驗結
    果，卻檢出有海洛因、安非他命陽性反應，為此提起抗告云云。
二、本件原審法院檢察官聲請意旨略以：被告莊竹瑋於八十九年二月二十三日前三日
    某時，在不詳地點，以不詳方法施用第一級毒品海洛因、第二級毒品安非他命各
    一次，嗣於八十九年二月二十三日，被告至臺灣桃園地方法院檢察署作證時，經
    該署採尿送請桃園縣衛生局檢驗結果，檢出嗎啡、甲基安非他命均呈陽性反應，
    被告於警、偵訊時雖否認有前揭犯行，然查，被告之尿液經送檢驗後有第一級嗎
    啡、第二級毒品甲基安非他命陽性反應，有桃園縣衛生局不法藥物尿液檢定書書
    一紙附卷可稽，被告所辯顯不足採信，其施用毒品犯行堪予認定，爰依毒品危害
    防制條例第二十條第一項、觀察勒戒處分執行條例第三條第一項規定，聲請裁定
    將被告送勒戒處所觀察、勒戒。
三、被告雖矢口否認有施用第一、二級毒品之犯行，惟按（一）常人如未吸用安非他
    命，其尿水應無甲基安非他命反應，倘有吸用者，約百分之七十於二十四小時內
    自尿中排出，約百分之九十於九十六小時自尿中排出，故推算吸用時間距採尿時
    間最長可能不會超過四日，此有行政院衛生署藥物食品檢驗局八十一年二月八日
    （八一）藥檢壹字第○○一一五六號函一紙附卷可稽。（二）又海洛因施用入人
    體後水解還原成嗎啡，再循嗎啡之代謝方式排體外，亦據行政院衛生署藥物食品
    檢驗局七十三藥檢壹字第○三○二二一號函說明綦詳。另依醫學臨床實驗及根據
    英國藥學會出版Isolation and Indentification of Drugs乙書第二九三頁載明
    ：海洛因經注射入人體後，在體內迅速水解成 6-Monoa cety Imorp hine，再緩
    緩繼續水解成嗎啡，然後再循嗎啡之代謝方式排出，同書第四三一～四三二頁並
    載有：嗎啡經注射入人體後，約百分之五十以上於八小時內自尿中排出，至二十
    四小時排出約百分之九十，但四十八小時後仍有微量可檢出等語。此外，按通常
    健康成人一次注射嗎啡十五公絲，而以現行採用蟻醛酸試液及鉬鋑銨酸試液檢驗
    其尿液時，注射後八小時內所排尿液易於檢出；八小時至二十四小時，視其取尿
    時間及尿量多寡，可能檢出；至二十四小時以後所排之尿液，用上述方法已難檢
    出，亦據行政院衛生署藥物食品檢驗局七十三年十一月三十日（73）藥檢壹字第
    ○三○二二一號函釋在案。是被告莊竹瑋於八十九年二月二十三日經臺灣桃園地
    方法院檢察署採集尿液既檢驗有嗎啡、甲基安非他命陽性反應（見卷附園縣衛生
    局出具之檢定書），參酌上開函示意旨，足認其於採尿前之三日內有施用第一級
    毒品海洛因、第二級毒品安非他命各一次無疑。原審法院因認本件檢察官聲請於
    法要無不合，爰依毒品危害防制條例第二十條第一項，觀察勒戒處分執行條例第
    三條第一項規定，裁定被告應入勒戒處所觀察勒戒，經核於法尚無不合。被告抗
    告意旨仍執陳詞，任意指摘原裁定不當，非有理由，應予駁回。
四、據上論結，應依刑事訴訟法第四百十二條，裁定如主文。
中      華      民      國      八十九      年    九    月    二十五    日
                                    臺灣高等法院臺中分院刑事第十庭
                                          審判長法  官  林  照  明
                                                法  官  李  寶  堂
                                                法  官  蕭  廣  政
右正本證明與原本無異。
不得抗告。
                                                書記官  黃  禎  祥
中      華      民      國     八十九     年      九      月   二十七   日
                                                                        Ｄ


司法院資訊處製作；財團法人民間司法改革基金會備份。
